【裁判字號】    97,交簡上,24
【裁判日期】    970529
【裁判案由】    過失致死
【裁判全文】
臺灣士林地方法院刑事判決            97年度交簡上字第24號
上  訴  人  臺灣士林地方法院檢察署檢察官
被      告  甲○○
上列上訴人因被告過失致死案件，不服本院96年度交簡字第503
號中華民國96年11月28日第一審刑事簡易判決（偵查案號：臺灣
士林地方法院檢察署96年度偵字第1527號、第9818號），提起上
訴，本院管轄之第二審合議庭判決如下：
    主  文
上訴駁回。
    事實及理由
一、本案經本院審理結果，認原審認被告甲○○犯刑法第276 條
    第1 項之過失致人於死罪，而判處有期徒刑5 月，減為有期
    徒刑2 月又15日，並諭知如易科罰金，以新臺幣（下同）1,
    000 元折算1 日，緩刑3 年。其認事用法及量刑均無不當，
    應予維持，除補充被告於本院審理時之自白（參本院97年5
    月19日審判筆錄）外，餘均引用第一審判決書記載之事實、
    證據及理由（如附件）。
二、檢察官上訴意旨略以：告訴人具狀請求上訴，認顯非無理由
    ，略以：原判決對如何確保被告履行其賠償責任，均未提及
    ，對被害人權益保護未盡周延，且判決內容無法拘束被告確
    實履行賠償，告訴人權益欠缺保障等語。
三、惟查：
    (一)按量刑之輕重及緩刑之宣告，係事實審法院得依職權自由
      裁量之事項，茍已斟酌刑法第57條各款所列情狀而未逾越
      法定刑度，則不得遽指為違法；又刑罰之量定屬法院自由
      裁量之職權行使，但仍應審酌刑法第57條所列各款事由及
      一切情狀，為酌量輕重之標準，並非漫無限制，在同一犯
      罪事實與情節，如別無其他加重或減輕之原因，下級法院
      量定之刑，亦無過重或失輕之不當情形，則上級法院對於
      下級法院之職權行使，原則上應予尊重（最高法院72年度
      臺上字第6696號判例、85年度臺上字第2446號判決意旨參
      照）。由上可知法律固賦予法官自由裁量權，但此項裁量
      權之行使，並非得以任意或自由為之，仍應受一般法律原
      則之拘束，必須符合法律授權之目的，並受法律秩序之理
      念、法律感情及慣例所規範，法官量刑權雖係受法律拘受
      之裁量原則，但其內涵仍將因各法官之理念、價值觀、法
      學教育背景之不同而異，是以自由裁量之界限仍難有客觀
      之解答，端賴法官於個案審判時，依個案事由加以審酌，
      若無裁量濫用情事，難謂有不當之處。
    (二)本案被告犯後迭於警詢、偵查及本院審理時均坦承犯行並
      深表悔悟，顯見被告確有悔意，堪信原審對其量處有期徒
      刑5 月，減刑為有期徒刑2 月又15日，已足達於遏阻其再
      犯之目的。參以被告犯後亦與被害人家屬達成民事和解，
      此有臺北縣淡水鎮調解委員會調解筆錄影本1 份在卷為憑
      ，告訴人於原審亦表示就刑事部分沒有意見，伊太太受傷
      住院時，被告有前往醫院探視，告別式亦有出席等情，原
      審基此總合考量而判處上開有期徒刑，並諭知被告緩刑3
      年，尚無裁量權濫用、不當或違法之處，本院審酌緩刑之
      宣告，係實體法上賦予法院得為自由裁量之事項，倘其未
      有逾越法律所規定之範圍，或濫用其權限，即不得任意指
      為違法（最高法院75年度臺上字第7033號判例參照）。況
      刑事責任與民事損害賠償本為二不同領域，刑事判決亦無
      擔保民事損害賠償依約履行之義務及必要，法官就具體個
      案量刑，必須考慮行為人有利及不利之情狀，包括犯罪動
      機、目的、違反義務之程度、行為之方式、行為所應歸責
      之效果及個人經濟情況，並斟酌所宣示之刑罰對行為人日
      後再社會化之影響，故原審之量刑及給予緩刑宣告部分，
      並無違誤，檢察官上訴意旨指摘原判決不當，為無理由，
      應予駁回。
據上論斷，應依刑事訴訟法第455 條之1 第1 項、第3 項、第36
8 條、第373條，判決如主文。
本案經檢察官吳維雅到庭執行職務。
中    華    民    國    97    年    5     月    29    日
                  刑事第四庭審判長法  官  趙文卿
                                  法  官  劉秉鑫
                                  法  官  高雅敏
以上正本證明與原本無異。
本判決不得上訴。
                                  書記官  田瑾俐
中    華    民    國    97    年    5     月    29    日
附錄本案論罪科刑法條
刑法第276條第1項
因過失致人於死者，處2 年以下有期徒刑、拘役或2 千元以下罰
金。


司法院資訊處製作；財團法人民間司法改革基金會備份。
